【裁判字號】    90,上易,521
【裁判日期】    900109
【裁判案由】    毒品危害防制條例
【裁判全文】
臺灣高等法院臺中分院刑事判決          九十年度上易字第五二一號
    上  訴  人
    即  被  告  乙○○
右上訴人因毒品危害防制條例案件，不服台灣台中地方法院八十九年度易字第三九三
三號中華民國九十年一月九日第一審判決（起訴案號：台灣台中地方法院檢察署八十
九年度偵字第六四五三號），提起上訴，本院判決如左：
    主      文
原判決撤銷。
乙○○施用第二級毒品，累犯，處有期徒刑捌月。扣案甲基安非他命參包（毛重計壹
拾玖點玖公克）沒收銷燬之。
    事      實
一、乙○○前於民國八十五年間，因違反麻醉藥品管理條例案件，經臺灣臺中地方法
    院（下稱台中地院）於八十五年五月二十六日判處有期徒刑三月確定，於同年七
    月五日易科罰金執行完畢；又因違反麻醉藥品管理條例案件，於八十六年九月一
    日經台中地院判處有期徒刑六月確定，於八十七年三月五日易科罰金執行完畢。
    嗣又因違反毒品危害防制條例案件，經台中地院依該院八十七年度毒聲字第一二
    九三號裁定送勒戒處所觀察、勒戒後，認無繼續施用毒品之傾向，由台灣台中地
    方法院檢察署檢察官於八十七年八月二十六日以八十七年度偵字第一七一四四號
    為不起訴處分確定；再因違反毒品危害防制條例案件，經依台中地院八十七年度
    毒聲字第三八二六號裁定送勒戒處所觀察、勒戒後，亦認無繼續施用毒品之傾向
    ，由同署檢察官於八十八年四月十六日以八十八年度偵緝字第三九八號為不起訴
    處分確定。旋又三犯施用毒品案件，經台中地院裁定送入戒治處所施以強制戒治
    ，嗣於八十九年十二月三十日，經同法院以八十八年度毒聲字第七六二四號裁定
    停止戒治並付保護管束，甫於八十九年五月二十五日保護管束期滿；及經台中地
    院以八十八年度訴字第二二二七號判決其施用第二級毒品部分處有期徒刑六月；
    持有第二級毒品部分處有期徒刑六月，應執行有期徒刑十一月確定，於八十九年
    八月二十四日易科罰金執行完畢。詎其猶不知悛悔，復於八十九年十月二日晚十
    一時許，在台中縣豐原市○○路朋友住處，非法施用第二級毒品甲基安非他命一
    次。嗣於八十九年十月三日下午一時十分許，駕駛自小客車搭載鄧丞億、何祥瑋
    二人，行經台中縣豐原市○○○路與田心路口時，為警臨檢查獲，並在其褲袋內
    扣得甲基安非他命三包（毛重十九點九公克）。
二、案經台中縣警察局豐原分局報告臺灣臺中地方法院檢察署檢察官偵查起訴。
    理      由
一、上訴人即被告乙○○（下稱被告）坦白承認有右開施用甲基安非他命犯行；被告
    於右開時地為警查獲後所採集尿液，經送台中縣衛生局檢驗結果，呈甲基安非他
    命類陽性反應，有該局出具之檢驗尿水報告書一紙在卷可稽。並有甲基安非他命
    三包扣案可憑，事證極為明確。被告前因違反毒品危害防制條例案件，經原審法
    院依八十七年度毒聲字第一二九三號裁定送入勒戒處所觀察、勒戒後，認無繼續
    施用毒品之傾向，由台灣台中地方法院檢察署檢察官於八十七年八月二十六日以
    八十七年度偵字第一七一四四號為不起訴處分確定；再因違反毒品危害防制條例
    案件，經依同法院八十七年度毒聲字第三八二六號裁定送勒戒處所觀察、勒戒後
    ，亦認無繼續施用毒品之傾向，由同署檢察官於八十八年四月十六日以八十八年
    度偵緝字第三九八號為不起訴處分確定，有臺灣臺中地方法院檢察署刑案資料查
    註紀錄表及臺灣高等法院被告全國前案紀錄表各一件在卷可稽。
二、被告所為，係犯毒品危害防制條例第十條第二項之施用第二級毒品罪。被告持有
    甲基安非他命以供吸用，其持有行為為施用行為所吸收，不另論罪。查被告前於
    八十五年間，因違反麻醉藥品管理條例案件，經法院於八十五年五月二十六日判
    處有期徒刑三月確定，於同年七月五日易科罰金執行完畢；又因違反麻醉藥品管
    理條例案件，於八十六年九月一日為本院判處有期徒刑六月確定，於八十七年三
    月五日易科罰金執行完畢，有台灣台中地方法院檢察署刑案資料查註紀錄表在卷
    可按，其於五年之內再犯本件有期徒刑以上之罪，係屬累犯，應依刑法第四十七
    條之規定加重其刑。原審予以論罪科刑固非無見，但被告犯罪之時間、地點，原
    審未予明確認定，尚有瑕疵，被告上訴意旨，指摘原審判決量刑過重，雖無理由
    ，但原審判決既有上開瑕疵，自應由本院將之撤銷。毒品施用者，其係人格缺陷
    所致，屬心理疾病，本極難戒治。除應給以隔離，遠離毒品，同時應予以心理上
    之治療，才能令其戒除惡習。今戒治所所施之強制戒治，未能確實施以戒治工作
    ，致施用毒品者，未能戒除毒癮，常有再犯，乃事理之當然。施用毒品者，未能
    戒除施用毒品惡習，一再施用，乃係因心理上之疾病未癒所致。不能因此認其惡
    性重大，爰審酌被告之素行、犯罪之動機、目的、手段、犯罪後之態度等一切情
    狀，量處如主文所示之刑。扣案之安非他命三包（毛重計十九．九公克），係毒
    品危害防制條例第二條所管制之第二級毒品，應依毒品危害防制條例第十八條第
    一項前段之規定，宣告沒收銷燬。至扣案分裝袋一包、注射針筒四支及行動電話
    一支等物，經查並無積極證據足認係被告供犯本罪所用之物，爰不予宣告沒收。
    另扣案之海洛因二包（毛重二點五公克），既非供被告犯本罪所用之物，且檢察
    官已另就被告涉嫌販賣海洛因部分提起公訴，爰不在本案宣告沒收銷燬，均併此
    敘明。
據上論斷，應依刑事訴訟法第三百六十九條第一項前段、第三百六十四條、第二百九
十九條第一項前段，毒品危害防制條例第十條第二項、第二十條第三項、第十八條第
一項前段，刑法第十一條前段、第四十七條，判決如主文。
本案經檢察官甲○○到庭執行職務。
中      華      民      國     九十      年      四       月    十八    日
                                 臺灣高等法院臺中分院刑事第九庭
                                       審判長法  官  陳  筱  珮
                                             法  官  康  應  龍
                                             法  官  趙  春  碧
右正本證明與原本無異。
不得上訴。
                                             書記官  陳  文  琴
中      華      民      國     九十      年      四       月   二十三   日
                                                                        Ｆ


司法院資訊處製作；財團法人民間司法改革基金會備份。
